Inventaris van het archief van het Ministerie van Financiën, Directie Verbruiksbelastingen
Nationaal Archief, Den Haag
- Taakuitvoering, A.1
  - Bijzondere cassatiezaken, A.1.5.
    - Het indienen van een vertoogschrift op cassatieberoepen, 1985 - 1999; 1017-1059; 31 omslagen en 12 pakken
      - Muy's en De Winter's Bouw- en Aannemingsbedrijf BV 1990 - 1994, 1047; pak
      - Nalatenschap N.A. van de Nadort te Dordrecht 1990 - 1992, 1048; omslag
      - Ordonnans sneltransport BV 1985 - 1991, 1049; omslag
      - Philip Morris BV te Bergen op Zoom 1988 - 1991, 1050; omslag
      - Rodes Holding BV te Nieuwkuyk 1989 - 1991, 1051; omslag
      - Stichting Provinciale Bibliotheekcentrale Gelderland 1990 - 1991, 1052; omslag
      - Stichting Uitvoeringsorgaan Financiële Akties (SUFA) 1986 - 1990, 1053; pak
      - Tiem, W.M. van te Boven Leeuwen 1986 - 1991, 1054; omslag
      - Van Dijck's Handelsonderneming en Financieringsmaatschappij Helmond BV 1989 - 1991, 1055; omslag
      - VOF Streetcar te Rotterdam 1990 - 1991, 1056; omslag
      - Wisselink en Co BV te Amsterdam 1985 - 1989, 1057; omslag
      - Woningbouwvereniging Goed Wonen te Didam, deel 1 1997, 1058; pak
      - Woningbouwvereniging Goed Wonen te Didam, deel 2 1997 - 1998, 1059; omslag
    - Het instellen van een beroep in cassatie tegen een uitspraak van het gerechtshof, 1985 - 2001; 1060-1073; 11 omslagen en 3 pakken
      - Aartman, J.T. 1989 - 1991, 1060; omslag
      - Algemeene Vereenigde Im- en Export Handelsmaatschappij BV te Wijk bij Duurstede 1990 - 1991, 1061; omslag
      - Aro Lease BV 1994 - 1997, 1062; pak
      - Beheer- en Beleggingsmaatschappij de Groot BV 1988 - 1991, 1063; omslag
      - Bik, J.A. 1989 - 1991, 1064; omslag
      - Boers, J.H 1989 - 1991, 1065; omslag
      - Combined Terminals Vennootschap onder Firma 1989 - 1991, 1066; omslag
      - Heerma, J 1998 - 2001, 1067; pak
      - Leesportefeuille Intiem CV 1985 - 1988, 1068; omslag
      - Pon, W.N. te Garnwerd 1987 - 1989, 1069; omslag
      - Safe Rekencentrum BV te Hillegom 1986 - 1990, 1070; omslag
      - Siberië, Vennootschap onder Firma Coffeeshop 1997 - 2000, 1071; pak
      - Speetjens, D.J.L. 1989 - 1991, 1072; omslag
      - Velker International Oil Company 1987 - 1989, 1073; omslag
    - Het indienen van opmerkingen inzake het verzoek om een prejudiciële beslissing door het Hof van Justitie van de Europese Gemeenschappen, 1987 - 1999; 1074-1086; 11 omslagen en 2 pakken
      - Bulthuis-Griffioen, W. te Edam 1994 - 1995, 1074; omslag
      - Deltakabel B.V. te Gouda 1987 - 1991, 1075; omslag
      - Dotter, V.S. 1999, 1076; omslag
      - Fiscale eenheid Beheersmaatschappij Van Ginkel Waddinxveen BV, Reis-en Passagebureau Van Ginkel BV cum suis (cs) te Waddinxveen 1991 - 1992, 1077; pak
      - Gemeente Emmen, deel 1 1992, 1078; omslag
      - Gemeente Emmen, deel 2 1992 - 1997, 1079; pak
      - Lennartz, H. te München (Duitsland) 1990 - 1991, 1080; omslag
      - Maatschap M.J.M. Linthorst, K.G.P. Pouwels en J. Scheres cum suis (cs) te Ell 1995 - 1997, 1081; omslag
      - N.V. Giant te Brussel (België) 1990, 1082; omslag
      - O.R.O. Amsterdam Beheer BV en Concerto BV te Amsterdam 1988 - 1989, 1083; omslag
      - Polysar Investments Netherlands BV te Arnhem 1990, 1084; omslag
      - Satam S.A. te Asnières (Frankrijk) 1992 - 1993, 1085; omslag
      - Tolsma, R.J te Leeuwarden 1993, 1086; omslag
    - Het opstellen van de regeling voor het voeren van een cassatie-procedure in verband met de inwerkingtreding van de Algemene wet bestuursrecht per 1 januari 1994, 1989 - 1996; 1087; omslag
    - Het opstellen, wijzigen en intrekken van het voorschrift ten aanzien van de afdoeningstermijnen voor beroep- en vertoogschriften in cassatie, 1993; 1088; omslag
  - Commissies en werkgroepen, A.1.6.
    - Het instellen van de Werkgroep Voorlichting Omzetbelasting, 1975 - 1982; 1089-1090; 2 pakken
      - 1975 - 1982 deel 1, 1089; pak
      - 1975 - 1982 deel 2, 1090; pak
    - Het instellen van de Coördinatiecommissie Wet ketenaansprakelijkheid, 1983 - 1999; 1091-1092; 2 pakken
      - 1983 - 1999 deel 1, 1091; pak
      - 1983 - 1999 deel 2, 1092; pak
    - Het instellen van de Werkgroep Paracommercialisme, 1984 - 1986; 1093; pak
    - Het instellen van de Projectgroep Toekomst PTT inzake de privatisering van de PTT, 1987 - 1990; 1094-1096; 3 pakken
      - 1987 - 1990 deel 1, 1094; pak
      - 1987 - 1990 deel 2, 1095; pak
      - 1987 - 1990 deel 3, 1096; pak
    - Het instellen van de Begeleidingscommissie inzake het evaluatie-onderzoek van de Wet bestuurdersaansprakelijkheid (WBA) en de Wet bestuurdersaansprakelijkheid bij faillissement (WBF), 1988 - 1992; 1097-1104; 8 pakken
      - 1988 - 1992 deel 1, 1097; pak
      - 1988 - 1992 deel 2, 1098; pak
      - 1988 - 1992 deel 3, 1099; pak
      - 1988 - 1992 deel 4, 1100; pak
      - 1988 - 1992 deel 5, 1101; pak
      - 1988 - 1992 deel 6, 1102; pak
      - 1989 - 1991 deel 1, 1103; pak
      - 1989 - 1991 deel 2, 1104; pak
    - Het instellen van de projectgroep Informatie Systeem Auto's, de Werkgroep Marge-regeling, de werkgroep Boekwerk BTW-beleid, de werkgroep Bestrijding BTW-constructies en de projectgroep "De eenheid van prestaties in de omzetbelasting", 1988 - 1999; 1105; omslag
    - Het instellen van de douaneprojectgroep Accijnzen, 1989 - 1995; 1106-1107; 2 pakken
      - 1989 - 1994, 1106; pak
      - 1994 - 1995, 1107; pak
    - Het instellen van de Begeleidingscommissie Project Werkgeversfraude, 1991 - 1993; 1108-1109; 2 pakken
      - 1991 - 1993 deel 1, 1108; pak
      - 1991 - 1993 deel 2, 1109; pak
    - Het instellen van de Vakgroep Assurantiebelasting, 1992 - 1995; 1110-1111; 2 pakken
      - 1992 - 1993, 1110; pak
      - 1994 - 1995, 1111; pak
    - Het instellen van de Teco-werkgroep Accijns, 1993 - 1995; 1112; omslag
    - Het instellen van de Werkgroep Grensoverschrijdende Regelingen, 1993 - 1995; 1113; omslag
    - Het voeren van overleg in de fraudecommissie over fraude met intracommunautair verkeer van minerale oliën, 1995 - 1997; 1114; omslag
    - Het instellen van de Adviescommissie beoordeling aangeboden cultuurbezit uit nalatenschappen, 1998; 1115; omslag
    - Het instellen van de Kennisgroep Fraudebestrijding Douane en Accijnzen, 1998; 1116; omslag
    - Het instellen van de Kennisgroep Omzetbelasting, 1998; 1117; omslag
    - Het instellen van de Oliefraudecommissie, 1998 - 1999; 1118; pak